【裁判字號】    98,審訴,7
【裁判日期】    990129
【裁判案由】    給付票款等
【裁判全文】
臺灣新竹地方法院民事判決               98年度審訴字第7號
原      告  己○○
訴訟代理人  路春鴻律師
複代理人    乙○○
訴訟代理人  黃淑芬律師
被      告  戊○○(陳正奇之承.
            丁○○(陳正奇之承.
兼上列二人共
同法定代理  甲○○
人                      03號.
被      告  丙○○
訴訟代理人  庚○○
上列當事人間請求給付票款等事件，原告向本院聲請核發支付命
令，經被告於法定期間提出異議後視為起訴，本院於民國99年1
月11日辯論終結，判決如下：
    主  文
被告應連帶給付原告新臺幣壹佰肆拾肆萬元，及其中被告戊○○
、丁○○自民國九十八年九月二日起、被告甲○○自民國九十八
年九月十四日起、被告丙○○自民國九十八年九月二日起，均至
清償日止，按年息百分之五計算之利息。
訴訟費用由被告連帶負擔。
本判決第一項於原告以新臺幣肆拾捌萬元為被告供擔保後，得假
執行。
    事實及理由
    甲、程序方面：
一、按當事人死亡者，訴訟程序在有繼承人、遺產管理人或其他
    依法令應續行訴訟之人承受其訴訟以前當然停止；而第 168
    條所定之承受訴訟人，於得為承受時，應即為承受之聲明，
    他造當事人，亦得聲明承受訴訟，民事訴訟法第168 條、第
    175條定有明文。經查，本件被告陳正奇於訴訟進行中之98
    年9月15日死亡，經原告於98年12月3日以民事承受訴訟狀，
    聲明由陳正奇之繼承人戊○○、丁○○、甲○○三人承受訴
    訟，則依據民事訴訟法第175條第1項之規定，核無不合，先
    予敘明。
二、本件被告戊○○、丁○○、甲○○等三人經合法通知，未於
    言詞辯論期日到場，核無民事訴訟法第386條所列各款情形
    ，爰依原告之聲請，由其一造辯論而為判決。
乙、實體方面：
一、原告主張：被告戊○○、丁○○及甲○○之被繼承人陳正奇
    與被告甲○○為夫妻，因向原告購買物品而陸續積欠貨款新
    台幣（以下同）144萬元。嗣經原告之催討，被告陳正奇、
    甲○○遂於民國（以下同）98年5月27日邀同被告丙○○擔
    任系爭貨款債務之連帶保證人，與原告協議分期清償。被告
    甲○○及陳正奇並共同簽發如附表所示之七張本票交原告收
    執，由被告丙○○在系爭七張本票背面簽名擔任發票人之連
    帶保證人，雙方並約定以系爭七張本票之到期日為分期付款
    日，惟若有一期未付，債務視為全部到期，應即全數清償。
    詎被告等人並未依約如期給付，為此對被告甲○○、戊○○
    、丁○○爰依買賣、票據、繼承之法律關係，對被告丙○○
    依民法連帶保證及票據保證之法律關係，並均依選擇合併之
    關係，請求被告四人連帶清償。並聲明：１、被告應連帶給
    付原告144萬元，及自支付命令送達之翌日起至清償日止，
    按年息百分之五計算之利息；２、訴訟費用由被告連帶負擔
    ；３、原告願供擔保，請准宣告假執行等語。又被告甲○○
    、丙○○雖辯稱：先前兩造有協議等到被告方面所有、門牌
    號碼為竹東鎮○○路○段一０三號房屋之房地（以下簡稱系
    爭房地）出售後，被告再清償原告上開之債權乙節，原告予
    以否認，而被告就此既未舉證證明，是其此部分所辯尚難以
    採信。
二、被告之抗辯:
（一）被告戊○○、丁○○及甲○○三人經合法通知，未於言詞
      辯論期日到場，惟對於本院核發之支付命令聲明異議時，
      與被告丙○○共同以支付命令聲明異議狀具狀表示:渠等
      不否認系爭債務之存在，惟兩造間曾協議被告等人先將系
      爭房地設定抵押權予原告，並由被告等人將系爭房地出售
      後，以售得之價金清償本件債務，現系爭房地之抵押權已
      設定完畢，正在尋覓買主中，原告卻提起本件訴訟，要求
      被告等人清償，有違誠信等語。
（二）被告丙○○另到院辯稱:兩造間曾約定將系爭房地設定抵
      押權予原告，由被告等人將系爭房地出售後，再將賣得之
      價金清償本件原告之欠款，惟系爭房地尚未售出，原告就
      提起本件訴訟，違反兩造間之約定等語，並聲明:請求駁
      回原告之訴；訴訟費用由原告負擔。
三、得心證之理由：
（一）原告主張被告有積欠其前述之債務乙節，已據其提出與所
      述相符之本票影本七紙為證，且為到場之被告丙○○所不
      爭執，另依未到場之被告等人所提出之支付命令聲明異議
      狀所述，渠等亦對原告上開主張之情並不爭執，準此，堪
      認原告之主張為真。
（二）被告四人雖辯稱：渠等有與原告約定先將系爭房地設定抵
      押權予原告，迨系爭房地賣出後，再以賣得價金清償本件
      欠款等語，而原告雖不否認受被告等人設定系爭房地之抵
      押權，惟否認兩造間有等到被告將系爭房地售出後，再以
      賣得價金清償本件欠款之約定，而被告就此未能舉證以實
      其說，且經核徒以被告等人將系爭房地設定抵押權予原告
      之事實，並無法推論出：兩造間有等到被告將系爭房地售
      出後，再以賣得價金清償本件欠款之約定之存在，是被告
      此部分所辯，難以成立。
（三）從而，原告依民法上之買賣契約、繼承及連帶保證之法律
      關係，請求被告四人連帶給付其144萬元，及其中被告戊○○、丁○○自98年9月2日起、被告甲○○自98年9月14
      日起、被告丙○○自98年9月2日起，均至清償日止，按年
      息百分之五計算之利息，核屬於法有據，應予准許。
（四）本件原告依據民法上之買賣契約及連帶保證之法律關係，
      請求被告四人連帶給付上開金額既已獲准許，則原告依選
      擇合併之關係，另主張依票據發票及票據保證之法律關係
      向被告四人請求，即無庸予以審究，併此敘明。
四、假執行之宣告：原告陳明願供擔保聲請宣告假執行，核無不
    合，爰酌定相當擔保金額，准予宣告假執行。
五、據上論結：原告之訴為有理由，依民事訴訟法第385條第1項
    前段、第390條第2項、第85條第2項，判決如主文。
中    華    民    國    99    年     1    月    29    日
                  民事第二庭    法  官  鄭政宗
以上正本係照原本作成。
如對本判決上訴，須於判決送達後20日內向本院提出上訴狀。
中    華    民    國    99    年     2    月    1     日
                                書記官  鄧雪怡
附表：
┌─┬────┬────┬────┬───┬─────┬───────┐
│  │發票人  │發票日  │到期日  │受款人│票面金額（│票據號碼      │
│  │        │        │        │      │新台幣）  │              │
├─┼────┼────┼────┼───┼─────┼───────┤
│１│陳正奇、│98年5月2│98年6月 │      │200,000元 │TH0000000     │
│  │甲○○  │7日     │28 日   │      │          │              │
├─┼────┼────┼────┼───┼─────┼───────┤
│２│陳正奇、│98年5月2│98年7月 │      │200,000元 │TH0000000     │
│  │甲○○  │7日     │28 日   │      │          │              │
├─┼────┼────┼────┼───┼─────┼───────┤
│３│陳正奇、│98年5月2│98年8月 │      │200,000元 │TH0000000     │
│  │甲○○  │7日     │28 日   │      │          │              │
├─┼────┼────┼────┼───┼─────┼───────┤
│４│陳正奇、│98年5月2│98年9月 │      │200,000元 │TH0000000     │
│  │甲○○  │7日     │28 日   │      │          │              │
├─┼────┼────┼────┼───┼─────┼───────┤
│５│陳正奇、│98年5月2│98年10月│      │200,000元 │TH0000000     │
│  │甲○○  │7日     │28 日   │      │          │              │
├─┼────┼────┼────┼───┼─────┼───────┤
│６│陳正奇、│98年5月2│98年11月│      │200,000元 │TH0000000     │
│  │甲○○  │7日     │28 日   │      │          │              │
├─┼────┼────┼────┼───┼─────┼───────┤
│７│陳正奇、│98年5月2│98年12月│      │240,000元 │TH0000000     │
│  │甲○○  │7日     │28 日   │      │          │              │
└─┴────┴────┴────┴───┴─────┴───────┘

司法院資訊處製作；財團法人民間司法改革基金會備份。
